【裁判字號】    97,抗,223
【裁判日期】    970828
【裁判案由】    返還擔保金
【裁判全文】
臺灣高等法院高雄分院民事裁定           97年度抗字第223號
抗  告  人  甲○○
抗告人因與相對人乙○○、丁○○、丙○○間返還擔保金事件，
對於民國97年7 月10日臺灣屏東地方法院97年度聲字第284 號裁
定提起抗告，本院裁定如下：
    主  文
抗告駁回。
抗告訴訟費用由抗告人負擔。
    理  由
一、本件抗告意旨略以：相對人丙○○於民國94年10月間，帶相
    對人乙○○、丁○○向抗告人兜售珠寶，抗告人不疑有他，
    遂向相對人乙○○、丁○○購買價值新台幣（下同）801,38
    7 元之珠寶，嗣送鑑定，發現珠寶品質不佳，乃解除買賣契
    約，要求相對人返還價金，均置之不理，抗告人遂向原審法
    院聲請就相對人之財產在60萬元範圍內為假扣押，經原審法
    院以96年度裁全字第843 號裁定（下稱系爭假扣押裁定）准
    許在案，抗告人並已提供20萬元擔保金在案（96年度存字第
    645 號），並對相對人之財產以96年度執全字第552 號為假
    扣押之執行（下稱系爭假扣押執行）。嗣兩造間請求返還價
    金事件，經原審法院以96年度訴字第337 號判決抗告人敗訴
    確定後，抗告人隨即於97年6 月11日具狀向原審法院聲請撤
    回系爭假扣押執行，則訴訟業已終結，抗告人於訴訟終結後
    定20日以上之期間催告相對人行使權利，相對人迄今未對抗
    告人提起訴訟主張權利，抗告人自得依民事訴訟法第104 條
    第1 項規定，聲請返還擔保金，原裁定駁回抗告人之聲請，
    於法未合，請求廢棄原裁定，准予返還擔保金等語。
二、按訴訟終結後，供擔保人證明已定20日以上之期間，催告受
    擔保利益人行使權利而未行使，或法院依供擔保人之聲請，
    通知受擔保利益人於一定期間內行使權利並向法院為行使權
    利之證明而未證明者，法院應依供擔保人之聲請，以裁定命
    返還其提存物，民事訴訟法第104 條第1 項第3 款定有明文
    。次按民事訴訟法第104 條第1 項第3 款所謂「訴訟終結」
    ，在因假扣押或假處分所供擔保之場合，因該擔保係為保障
    受擔保利益人因假扣押或假處分所受損害而設，倘執行法院
    已依假扣押或假處分裁定為假扣押或假處分之執行，則在供
    擔保人撤回假扣押或假處分之執行前，受擔保利益人所受損
    害仍可能繼續發生，損害額既尚未確定，自難強令其行使權
    利，必待供擔保人已撤回假扣押或假處分之執行，始得謂為
    訴訟終結。（參照最高法院87年度台抗字第234 號裁定及86
    年度台抗字第53號裁定）
三、查，原審法院96年度訴字第337 號民事一案，係於97年2 月
    15日判決抗告人敗訴，同年3 月26日確定，抗告人於97年「
    5 」月7 日以存證信函定21日期限催告相對人行使權利後，
    始於97年「6 」月11日向原審法院聲請撤回系爭假扣押執行
    等情，有抗告人所提出之民事裁判書、存證信函暨回執、撤
    回強制執行狀等在卷可證，足見抗告人於97年5 月7 日以存
    證信函定21日期限催告相對人行使權利時，尚未撤回系爭假
    扣押執行，則受擔保利益人即相對人所受損害仍可能繼續發
    生，損害額既尚未確定，自難強令相對人行使權利，依前揭
    說明，抗告人為上開限期催告時，訴訟尚未終結，是原裁定
    駁回抗告人返還擔保金之聲請，於法尚無不合，茲抗告人仍
    執前詞抗告，應予駁回。
四、據上論結，本件抗告為無理由，依民事訴訟法第495 條之1
    第1 項、第449 條第1 項、第95條、第78條，裁定如主文。
中    華    民    國    97    年    8     月    28    日
                            民事第三庭
                                審判長法官  張國彬
                                法      官  吳登輝
                                法      官  鄭月霞
以上正本證明與原本無異。
本件不得再抗告。
中    華    民    國    97    年    8     月    28    日
                                書  記  官  吳新貞


司法院資訊處製作；財團法人民間司法改革基金會備份。
